臺灣高雄地方法院刑事判決
上　訴　人　臺灣高雄地方法院檢察署檢察官
被　　　告　丙○○
　　　　　　　　　　（另案在臺灣台南分監執行）
上訴人因被告竊盜案件，不服本院高雄簡易庭民國94年2 月1 日
94 年 度簡字第129 號第一審判決（聲請簡易判決處刑案號：臺
灣高雄地方法院檢察署93年度速偵字第2377號）提起上訴，並移
送併案審理（臺灣台南地方法院檢察署94年度偵字第1663號、94
年偵字第4925號、臺灣高雄地方法院檢察署94年偵字第6245號）
，本院合議庭認不得以簡易判決處刑，改依通常程序自為第一審
之判決，判決如下：
    主  文
原判決撤銷。
丙○○連續攜帶兇器竊盜，處有期徒刑柒月。扣案之鐵撬壹支沒
收。
    事  實
一、丙○○前因違反毒品危害防治條例、竊盜案件，經台灣台南
    地方法院分別判處有期徒刑1 年、10月、4 月確定，並合併
    定應執行刑2 年，於民國93年10月15日因縮短刑期假釋出監
    ，原應於94年2 月18日保護管束期滿，惟嗣經撤銷假釋。
二、詎丙○○仍不知悔悟，竟意圖為自己不法之所有，基於竊盜
    之概括犯意，先後於附表編號1 至6 所示之時、地，竊取如
    附表所示之如下財物：(一)庚○○所管理之銅製香爐1 個、銅
    製茶杯3 個、(二)己○○所有電纜線二捆、(三)台南市政府所有
    之鐵製水溝蓋1 個、銅製茶杯3 個、(四)戊○○所有之鐵製水
    溝蓋1 個、(五)吳麗華所有之不銹鋼金爐1 個、(六)茄萣鄉公所
    所有之鐵製水溝蓋5 塊。嗣於附表編號7 所示時、地，著手
    竊取台南縣茄萣鄉公所所有之鐵製水溝蓋1 塊尚未得手時，
    既經警方當場查獲，並扣得丙○○所有之鐵撬1 支。
三、案經高雄縣政府警察局湖內分局報告台灣高雄地方法院檢察
    署檢察官偵查後聲請簡易判決處刑及移送併辦，暨經台南市
    警察局第六分局函請台灣台南地方法院檢察署檢察官偵查後
    併案審理。
    理  由
一、程序上：
　　１、被告以外之人於審判外之言詞或書面陳述，除法律有規
    　　定者外，不得作為證據。又被告以外之人於審判外之陳
    　　述，雖不符刑事訴訟法第159條之1到之4等四條之規定
　　    ，而經當事人於審判程序同意作為證據，法院審酌該言
　　    詞陳述或書面陳述作成時之情況，認為適當者，亦得為
  　    證據。刑事訴訟法第159 條第1 項、第159 條之5 第1
        項分別定有明文。查本件己○○、庚○○、丁○○、戊○○、吳麗華、甲○○於警詢之陳述、贓物認領保管單
        ，固屬傳聞證據，然業經公訴人及被告於審判程序中同
        意作為證據，且本院審酌上開開筆錄作成時，既僅係陳
        述失竊之物品等過程，且所述亦與被告所述相符，應無
        不當取供或人情干擾或壓力之情形，因此渠等於警詢時
        之證言及上開保管單，自有證據能力。
    ２、又扣押筆錄、扣押物品目錄表、台灣高等法院被告全國
        前案紀錄表，既分別為司法警察及高等法院紀錄科人員
        （均為公務員）為制作，依刑事訴訟法第159 條之4第1
        款公務員職務上製作之紀錄文書，而有證據能力。
　　３、被告等為警查獲之時所拍攝之照片係利用機械力自動的
　　　　錄取畫面，而客觀地自然呈現案發之時現場狀況，此與
 　　　 「供述證據」係供述者對於有關體驗之事實，經由知覺
        、記憶、表現、敘述或敘述性動作等過程予以傳達者自
        為不同，其本質上應屬物證之一種，即屬非供述證據，
        因此不適用傳聞法則。本院審酌警卷所附各該照片，係
        員警歷次查獲被告後於現場拍攝，且僅客觀記錄查獲時
        在現場之事實，其作成過程並無不適當之情形，又對於
        「被告所涉竊盜為警查獲」之待證事實，具有相當之關
        聯性，是本院認前述相片「虛偽之危險性」不高，故無
        任何不適當作為證據之情形。因此，上開證據在證明「
        被告竊盜為警查獲」之範圍內具有證據能力。
二、訊據被告丙○○對於上開犯罪事實，均坦承不諱，核與被害
    人己○○、庚○○、台南市政府養護課技工丁○○、被害人
    戊○○、吳麗華、茄萣鄉公所告訴代理人甲○○於警詢中之
    指訴情節相符，並有扣押筆錄、扣押物品目錄表、贓物認領
    保管單及照片等資料可資為證，此外，復有鐵撬1 支扣案可
    憑，足認被告自白與事實相符，應堪採信。本件事證明確，
    被告犯行堪予認定。
三、按刑法第321 條第1 項第3 款之攜帶兇器竊盜罪，係以行為
    人攜帶客觀上足對人之生命、身體、安全構成威脅，具有危
    險性之兇器均屬之，且祇須行竊時攜帶此種具有危險性之兇
    器為已足，最高法院79年台上字第5253號判例可資參照。扣
    案之鐵撬，經本院審理時當庭勘驗結果，長22公分，材質係
    鐵製，質地堅硬，堪認客觀上係足以殺傷人之生命、身體，
    具有危險性之兇器，有本院審判筆錄一份在卷為證（見本院
    卷第99頁）。核被告所為係犯刑法第306 條第1 項之無故侵
    入住居罪（即侵入己○○住宅部分）、第320 條第1 項之竊
    盜罪（即附表編號1 至5 之竊盜犯行)、 同法第321 條第1
    項第3 款之攜帶兇器竊盜罪（附表編號6 所示竊盜犯行）、
    同法第32 1條第1 項第3 款、第2 項之攜帶兇器竊盜未遂罪
    （附表編號7 所示之犯行）。再者，就附表編號1 部分，被
    告所犯刑法第320 條第1 項之普通竊盜罪及同法第306 條之
    侵入住宅罪，具有方法、結果之牽連關係，應依刑法第55條
    後段規定，從一重之刑法第320 條第1 項之普通竊盜罪處斷
    。被告先後7 次竊盜行為，時間緊接，所犯係構成要件相同
    之罪，顯係基於概括犯意為之，為連續犯，應依刑法第56條
    規定，從一重論以連續攜帶兇器竊盜既遂罪，並加重其刑。
四、移送併案審理部分（即附表編號1 、及3 至7 部分）與聲請
    簡易判決處刑部分（即附表編號2 部分），具有連續犯裁判
    上一罪關係，為聲請簡易判決處刑效力所及，本院自應併予
    審究。
五、原審認被告罪證明確，予以論罪科刑，固非無見，惟查：原
    審僅就被告附表編號2 所示之竊盜及侵入住宅犯行論罪科刑
    ，而未及就「附表編號1 、及3 至7 之犯行」併予審究，尚
    有未洽。上訴意旨執此指摘原判決不當，為有理由，自應由
    本院將原判決撤銷改判。爰審酌被告正值壯年，不思依循正
    途獲取財物，而連續竊取他人財物，且於第1 次遭警查獲後
    ，仍再多次行竊，惡性非輕，惟念及其犯後已坦承犯行，態
    度良好等一切情狀，量處如主文第2 項所示之刑。至於扣案
    之鐵撬1 支，係被告所有，且係供其犯附表編號6 、7 犯行
    所用之物，業據被告供陳明確，應依刑法第38條第1 項第2
    款之規定，予以宣告沒收。
六、按檢察官聲請以簡易判決處刑之案件，經法院認為有第 451
    條之1第4項但書之情形者，應適用通常訴訟程序審判之，刑
    事訴訟法第 452條定有明文；且對於簡易判決之上訴，準用
    刑事訴訟法第3編第1章及第2章之規定。管轄第2審之地方法
    院合議庭受理簡易判決上訴案件，應依通常程序審理。其認
    案件有刑事訴訟法第 452條之情形者，應撤銷原判決，逕依
    通常程序為第 1審判決，法院辦理刑事訴訟簡易程序案件應
    行注意事項第14項亦有規定；查本案本院於審判中發現被告
    尚有其他具裁判上一罪即併案部分之犯罪事實，不宜量處6
    月以下之有期徒刑，足認檢察官之聲請簡易判決處刑為不適
    當，而有刑事訴訟法第451條之1第4項但書第2款之情形，依
    前揭法律規定，應由本院合議庭逕依通常程序審理後，而為
    第 1審之判決，檢察官或被告如不服本判決，仍得於法定上
    訴期間內，向管轄之第2審法院提起上訴，附此敘明。
七、據上論斷：應依刑事訴訟法第455 條之1 第1 項、第3 項、
    第452 條、第451 條之1 第4 項但書第2 款、第369 條第1
    項前段、第364 條、第299 條第1 項前段，刑法第56條、第
    321 條第1 項第3 款、第306 條第1 項、第55條後段、第38
    條第1 項第2 款，罰金罰鍰提高標準條例第1 條前段，判決
    如主文。
本案經檢察官乙○○到庭執行職務。
中　　華　　民　　國　　94　　年　　11　　月　　22　　日
                刑事第十三庭  審判長法  官  洪碩垣
                                    法  官  劉惠娟
                                    法  官  張金柱
以上證明與原本無異。
如不服本判決，應於判決送達後10日內，向本院提出上訴狀。
（須附繕本）
中　　華　　民　　國　　94　　年　　11　　月　　28　　日
                                    書記官  蘇  豫
附錄本判決論罪之法條：
中華民國刑法第321條
┌────┬────┬──────┬───────────────┐
│編號    │犯罪時間│ 犯 罪 地 點│ 犯罪態樣、所得財物及查獲經過 │
├────┼────┼──────┼───────────────┤
│１、台南│93年12月│台南市○○路│徒手竊取該廟宇內由庚○○所管理│
│地檢94年│6日上午9│南萣橋北邊堤│之銅製香爐1個、銅製茶杯3個。  │
│偵字第16│時許    │防狩南宮內  │                              │
│63號併案│        │            │                              │
├────┼────┼──────┼───────────────┤
│２、高雄│93年12月│高雄縣湖內鄉│未經許可，由門進入左列住所後，│
│地檢93年│26日12時│中正路2段628│在該屋之儲藏室，徒手竊取電纜線│
│速偵字第│許      │巷55號住宅內│二捆，得手後放置於丙○○之機車│
│2377號  │        │            │上，欲離去時，經屋主己○○發覺│
│        │        │            │阻止並報警當場查獲。          │
├────┼────┼──────┼───────────────┤
│３、台南│94年1 月│台南市○○街│徒手竊取台南市政府所有之鐵製水│
│地檢94年│18日23時│尾南下車道之│溝蓋1 個，得手後置於所騎乘之MW│
│偵字第16│20分許  │巷口        │J338機車離去，經警於同日23時30│
│1663號併│        │            │分查獲。　                    │
│案      │        │            │                              │
├────┼────┼──────┼───────────────┤
│４、台南│94年1 月│台南市中華西│徒手竊取戊○○所有之鐵製水溝蓋│
│地檢94年│25日18時│路1 段54巷12│1 個，得手後騎乘機車離去。    │
│偵字第49│許      │號房屋前    │                              │
│25 號併 │        │            │                              │
│案      │        │            │                              │
├────┼────┼──────┼───────────────┤
│５、台南│94年1 月│台南市○○路│徒手竊取吳麗華所有之不銹鋼金爐│
│地檢94年│25日19時│18巷8 號房屋│1 個，得手後騎乘MWJ338號機車離│
│偵字第49│許      │後方        │去。適為蔡常木發覺，記下機車車│
│25號併案│        │            │號後告知吳麗華報警查獲。      │
├────┼────┼──────┼───────────────┤
│６、高雄│94年2 月│高雄縣茄萣鄉│持其所有，長22公分客觀上足以傷│
│地檢94年│1 日15時│中正路三段2 │害人體之鐵撬一把，撬起鋪設在前│
│偵字第62│許      │號即茄萣鄉○○○○○路旁，為茄萣鄉公所所有之│
│6245號併│        │一公墓前    │之鐵製水溝蓋5 塊，得手後離去。│
│案      │        │            │                              │
├────┼────┼──────┼───────────────┤
│７、高雄│94年2月1│高雄縣茄萣鄉│持其所有，長22公分客觀上足以傷│
│地檢94年│日17時30│中正路三段2 │害人體之鐵撬一把（與編號六為同│
│偵字第36│分許    │號即茄萣鄉第│一把），著手撬起鋪設在前揭公墓│
│91號併案│        │一公墓前    │路旁，為茄萣鄉公所所有之鐵製水│
│        │        │            │溝蓋1 塊，惟尚未撬起，就為警當│
│        │        │            │場查獲，並扣得丙○○所有之鐵撬│
│        │        │            │一把。                        │
└────┴────┴──────┴───────────────┘
